# 关于股票转换的问题

提问人：wpatann 时间：2015-03-13 12:08:28
@chenyiwei 老大求救哇

回答人：chenyiwei
你说的是股权转债权（权益工具转为金融负债）？如果是，则根据财会[2014]13号文的规定，“发行方原分类为权益工具的金融工具，自不再被分类为权益工具之日起，发行方应当将其重分类为金融负债，以重分类日该工具的公允价值计量，重分类日权益工具的账面价值和金融负债的公允价值之间的差额确认为权益”。 虽然此处是先注销原先的原始股再发行优先股，但是这两个步骤是一并筹划的整体一揽子交易，不应分拆为一项金融工具的注销和另一项金融工具的初始确认，而是更接近于金融工具条款的修改导致的重分类。